最高法院刑事判決　　　　　　　　　　　　　　　八十六年度台上字第二八二二號
　　上 訴 人　甲○○　男　　.
右上訴人因違反槍彈藥刀械管制條例等罪案件，不服台灣高等法院中華民國八十五
年六月二十六日第二審判決（八十五年度上訴字第二○九二號，起訴案號：台灣台北
地方法院檢察署八十四年度偵字第二二六三五、二四二六五、二五一○一號），提起
上訴，本院判決如左：
    主  文
原判決撤銷，發回台灣高等法院。
    理  由
本件原判決維持第一審論處上訴人甲○○以未經許可，無故寄藏手槍，及共同未經許
可，運輸獵槍，均累犯罪刑之判決，駁回其在第二審之上訴，雖非無見。惟查：(一)按
刑法第四十七條規定之累犯，必受有期徒刑之執行完畢，或受無期徒刑或有期徒刑一
部之執行而赦免後，五年以內再犯有期徒刑以上之罪，始足當之。本件依原判決認定
之事實，上訴人前因殺人罪，經法院判處有期徒刑七年六月確定，嗣經減刑為有期徒
刑五年，於民國七十九年七月二十四日執行完畢。而上訴人觸犯共同運輸獵槍罪之時
間，則在八十四年九月二十日至同年十月五日之間（見原判決事實二），如果無訛，
則上訴人再犯共同運輸獵槍罪之時間，顯在其前犯殺人罪所處有期徒刑執行完畢五年
之後，依前開說明，其此部分犯行，與累犯之構成要件有間，第一審判決論以累犯，
並依累犯之規定加重其刑，已有適用法則不當之違誤。原判決未予糾正，仍予維持，
自足構成撤銷之原因。(二)按犯槍彈藥刀械管制條例第七條至第十三條之罪，於偵查
或審判中自白，並供述槍、彈藥、刀械之來源及去向，因而查獲者，減輕或免除其
刑，為同條例第十三條第二項所明定。本件上訴人經警查獲涉嫌共同運輸如原判決附
表二所示之獵槍，涉犯同條例第八條第一項之罪後，又主動向警承認未經許可，無故
寄藏如原判決附表一所示之手槍、子彈，涉犯同條例第七條第四項之罪，並供明該批
槍、彈之來源及藏置地點，因而查獲，有卷附內政部警政署刑事警察局之調查筆錄及
搜索扣押證明筆錄可稽（第二二六三五號偵查卷第二－五頁），其此部分犯行與所犯
槍彈藥刀械管制條例第八條第一項之運輸獵槍罪之事實，既無實質上一罪或裁判上
一罪之關係，能否謂無上開減免其刑規定之適用，非無研求餘地。原判決認上訴人所
犯未經許可，無故寄藏手槍部分，無自白減刑規定之適用，非無可議。上訴意旨，執
以指摘，尚非全無理由，應認原判決有撤銷發回之原因。
據上論結，應依刑事訴訟法第三百九十七條、第四百零一條，判決如主文。
中      華      民      國    八十六    年      五      月     十五     日
                              最高法院刑事第六庭
                                  審判長法官  黃  劍  青
                                        法官  劉  敬  一
                                        法官  林  增  福
                                        法官  林  文  豐
                                        法官  邵  燕  玲
      右正本證明與原本無異
                                              書  記  官
中      華      民      國    八十六    年      五      月    二十二    日
                                                                        Ｔ
